【裁判字號】    90,易,664
【裁判日期】    900306
【裁判案由】    毒品危害防制條例
【裁判全文】
臺灣板橋地方法院刑事判決                            九十年度易字第六六四號
    公  訴  人  臺灣板橋地方法院檢察署檢察官
    被      告  甲○○
右列被告因違反毒品危害防制條例案件，經檢察官提起公訴（八十九年度毒偵字第七
一九二號），本院判決如左：
    主  文
甲○○連續施用第二級毒品，累犯，處有期徒刑陸月，如易科罰金，以參佰元折算壹
日；扣案之玻璃球吸食器貳組沒收。
    事  實
一、甲○○曾於民國八十五年間因違反麻醉藥品管理條例案件，經本院以八十五年度
    易字第六三六三號判決處有期徒刑四月確定，於八十五年十二月十六日易科罰金
    執行完畢；又因施用第二級毒品安非他命，經檢察官聲請本院於八十八年四月十
    六日以八十八年度毒聲字第二四七五號裁定送勒戒處所觀察勒戒後，認無繼續施
    用毒品之傾向，由臺灣板橋地方法院檢察署檢察官於八十八年四月三十日以八十
    八年度偵緝字第六一０號處分書處分不起訴後，復因施用安非他命經檢察官聲請
    本院以八十八年度毒聲字第五九八三號裁定送勒戒處所觀察勒戒後，認有繼續施
    用毒品之傾向，再經檢察官聲請本院以八十八年度毒聲字第六二三七號裁定令入
    戒治處所施以強制戒治，檢察官並提起公訴，經本院於八十九年一月十四日以八
    十八年度易字第四六０五號判決處有期徒刑六月，如易科罰金以三百元折算一日
    確定。詎甲○○仍不知悔改，基於施用第二級毒品安非他命之概括犯意，自八十
    九年十一月七日起至八十九年十一月十二日中午十二時止，在台北縣板橋市○○
    路三十三巷十一弄一號三樓住處，以將安非他命置於臨時以玻璃球代替之吸食器
    （非屬專供施用毒品之器具）內以火燒烤產生煙霧之方法，連續多次施用安非他
    命。嗣於八十九年十一月十二日下午三時三十分許，在上揭其住處為警查獲，並
    扣得甲○○所有、供施用安非他命所用之上開玻璃球吸食器二組，甲○○於警方
    偵訊時供出其毒品來源係向羅正德及林國彬所購得，警方因而傳喚羅正德到案而
    破獲羅某違反毒品危害防制條例案件；嗣檢察官聲請本院於八十九年十二月三十
    日以八十九年度毒聲字第七三０三號裁定令甲○○入戒治處所施以強制戒治一年
二、案經台北縣警察局三重分局報請臺灣板橋地方法院檢察署檢察官偵查起訴。
    理  由
一、右揭事實，業據被告甲○○於偵審中坦白承認，又被告於八十九年十一月十二日
    經警查獲後所採集之尿液經送請台灣檢驗科技股份有限公司以酵素免疫分析法及
    氣相層析質譜儀法鑑定結果確呈安非他命陽性反應，亦有姓名編碼對照表、台灣
    檢驗科技股份有限公司濫用藥物尿液檢驗報告各一紙附卷可憑，復有被告所有之
    上開玻璃球吸食器二組扣案可資佐證，堪認被告自八十九年十一月七日起至八十
    九年十一月十二日中午十二時止確有施用安非他命之事實。又被告甲○○經警方
    查獲後，於警方偵訊時供出其毒品來源係向羅正德及林國彬所購得，警方因而傳
    喚羅正德到案而破獲羅某違反毒品危害防制條例案件，亦有被告及羅正德之警訊
    筆錄各一份在卷可憑。又被告曾因施用第二級毒品安非他命，經檢察官聲請本院
    以八十八年度毒聲字第二四七五號裁定送勒戒處所觀察勒戒後，認無繼續施用毒
    品之傾向，由臺灣板橋地方法院檢察署檢察官以八十八年度偵緝字第六一０號處
    分書處分不起訴後，復因施用安非他命經檢察官聲請本院以八十八年度毒聲字第
    五九八三號裁定送勒戒處所觀察勒戒後，認有繼續施用毒品之傾向，再經檢察官
    聲請本院以八十八年度毒聲字第六二三七號裁定令入戒治處所施以強制戒治，檢
    察官並提起公訴，經本院以八十八年度易字第四六０五號判決處有期徒刑六月，
    如易科罰金以三百元折算一日確定之事實，有上開八十八年度偵緝字第六一０號
    不起訴處分書、八十八年度毒偵字第一二六七號起訴書、八十八年度易字第四六
    ０五號判決可稽。被告三犯本案施用安非他命之罪，經檢察官聲請本院於八十九
    年十二月三十日以八十九年度毒聲字第七三０三號裁定令甲○○入戒治處所施以
    強制戒治一年，亦有本院八十九年度毒聲字第七三０三號裁定正本一份在卷可按
    。本案事證明確，被告犯行洵堪認定。
二、按安非他命屬毒品危害防制條例第二條第二項第二款規定之第二級毒品，而依該
    條例第十條第二項規定：「施用第二級毒品者，處三年以下有期徒刑」，又三犯
    施用毒品罪者，依該條例第二十條第三項規定，應由法院為實體判決。核被告所
    為，係犯毒品危害防制條例第十條第二項之施用第二級毒品罪；其施用前後持有
    安非他命之低度行為，應為施用之高度行為所吸收，不另論罪；被告先後多次施
    用安非他命之行為，時間緊接，犯罪之構成要件相同，顯係基於概括之犯意為之
    ，應依連續犯之規定論以一罪並依法加重其刑。被告有事實欄所載之犯罪前科及
    受有期徒刑執行完畢之事實，有台灣高等法院被告全國前案紀錄表一份在卷足憑
    ，其於有期徒刑執行完畢後，五年以內再犯本案法定刑含有期徒刑之罪，為累犯
    ，應依法遞加重其刑。又被告供出毒品來源，因而破獲，爰依毒品危害防制條例
    第十七條規定及先加後減之例，減輕其刑。爰審酌被告之素行、施用安非他命之
    期間、所生之危害及犯後坦承犯行，態度良好等一切情狀，量處如主文所示之刑
    ，並諭知易科罰金之折算標準（被告行為後，刑法第四十一條業於九十年一月四
    日修正為「犯最重本刑為五年以下有期徒刑以下之刑之罪，而受六月以下有期徒
    刑或拘役之宣告，因身體、教育、職業、家庭之關係或其他正當事由，執行顯有
    困難者，得以一元以上三元以下折算一日，易科罰金。但確因不執行所宣告之刑
    ，難收矯正之效或難以維持法秩序者，不在此限。」「併合處罰之數罪，均有前
    項情形，其應執行之刑逾六月者，亦同。」並於同年月十日公布施行，於同年月
    十二日生效，比較新舊法，修正後之刑法無較不利於被告之情形，應依刑法第二
    條第一項前段之規定，適用裁判時之刑法第四十一條第一項規定諭知易科罰金之
    折算標準）。
三、警方扣得之玻璃球吸食器二組，被告陳明係伊所有，臨時以玻璃球替代供施用安
    非他命所用之物，無證據證明該玻璃球吸食器製作之目的及使用上係專門供作施
    用毒品之器具，則該玻璃球吸食器一個僅能認定係被告所有供犯本案所用之物，
    但非屬專供施用毒品之器具（參考法務部八十八年八月二十五日法檢字第一七
    九八號函釋研究意見），爰依刑法第三十八條第一項第二款規定宣告沒收。
據上論斷，應依刑事訴訟法第二百九十九條第一項前段，毒品危害防制條例第十條第
二項、第十七條，刑法第十一條前段、第五十六條、第四十七條、第二條第一項前段
、修正後刑法第四十一條第一項、刑法第三十八條第一項第二款，罰金罰鍰提高標準
條例第二條，判決如主文。
本案經檢察官陳伯厚到庭執行職務。
中    華    民    國      九十      年      三        月        六      日
                                    臺灣板橋地方法院刑事第三庭
                                        法  官  樊  季  康
右正本證明與原本無異。
如不服本判決，應於判決送達後十日內，向本院提出上訴狀。
                                        書記官  馬  秀  芳
中    華    民    國      九十      年      三        月       十二     日
附錄本案論罪科刑主要法條：
毒品危害防制條例第十條第二項
施用第一級毒品者，處六月以上五年以下有期徒刑。
施用第二級毒品者，處三年以下有期徒刑。


司法院資訊處製作；財團法人民間司法改革基金會備份。
